Inventaris van het archief van het Ministerie van Sociale Zaken en Werkgelegenheid: Directie Financiële Economische Vraagstukken, 1980-1989
Nationaal Archief, Den Haag
Ministerie van Sociale Zaken en Werkgelegenheid: Directie Financiële Economische Vraagstukken
SZW / Financieel Economische Vraagstukken
1980-1989
5223
0.63 meter; 11 inventarisnummers.
Normale geschreven, getypte en gedrukte documenten, geen bijzondere handschriften.
Nationaal Archief, Den Haag
Ministerie van Sociale Zaken en Werkgelegenheid / Directie Financiële Economische Vraagstukken
Het archief bevat onder meer stukken betreffende de jaarlijkse vaststelling van premiepercentages, beleid met betrekking tot koopkrachthandhaving, verstrekking van medische gegevens aan verzekeringsgeneeskundigen, overleg over AOW-problematiek, en de Commissie Financiering Oudedagsvoorziening (Commissie Drees).
Archiefvorming
Geschiedenis van de archiefvormer
De volledige historische achtergronden en ontwikkelingen van de Directie Financieel Economische Vraagstukken zijn uitgebreid beschreven in de volgende publicatie:
66. Verstrekkende zekerheid. Een institutioneel onderzoek op het beleidsterrein sociale zekerheid ten aanzien van de sociale verzekeringen, 1940-1997 (samenstelling: J. van der Meer, A. Wittkamp, J. Lendering; ISBN 90-74442-71-4), 's-Gravenhage 1999.
Geschiedenis van het archiefbeheer
De verwerving van het archief
Het archief is krachtens bepalingen van de Archiefwet overgebracht.
Inhoud en structuur van het archief
01.01.01; 2.15
Selectie en vernietiging
Voor de selectie werd gebruik gemaakt van het Basis Selectie Document (BSD) 'Sociale Verzekeringen 1940-1997' (vastgesteld exemplaar, kenmerk 28 februari 2002/2000/R&B/-OSA/2000/575, Stcrt. 6-8 mei 2002, nrs. 85-87).
Er is geen archief vernietigd.
Ordening van het archief
Het archief is allereerst ingedeeld naar beleidsterrein. Met een beleidsterrein wordt bedoeld een afgebakend onderwerp van overheidsbemoeienis, in dit geval dus: "Sociale Verzekeringen".
Per beleidsterrein is het archief onderverdeeld naar handeling. Per handeling zijn de beschrijvingen van de dossiers vermeld. Een handeling wordt verricht door een actor ter uitvoering van een taak, of op grond van een wettelijke bevoegdheid. Een actor is een overheidsinstelling die bevoegd is zelfstandig op te treden (bijvoorbeeld een minister) binnen het beleidsterrein. Op een beleidsterrein treden meerdere actoren handelend op.
Aanwijzingen voor de gebruiker
Openbaarheidsbeperkingen
Volledig openbaar.
Materiële beperkingen
Andere toegang
Het archief was aanvankelijk beschreven in de Institutionele Toegang: 5.066.5223 - Institutionele Toegang op de gegevensbestanden met betrekking tot het beleidsterrein Sociale Verzekeringen over de periode (1921) 1940-1994
Aanvraaginstructie
Openbare archiefstukken kunnen online worden aangevraagd en gereserveerd. U kunt dit ook via de terminals in de studiezaal van het Nationaal Archief doen. Om te kunnen reserveren dient u de volgende stappen te volgen:
U maakt een profiel aan op www.gahetna.nl, en logt vervolgens in
Via de archiefinventaris (alleen de beschrijvingen met rode nummers) selecteert u het gewenste archiefstuk door op de knop 'Reserveren' te klikken
In het volgende scherm geeft u aan op welke dag u het archiefstuk wilt inzien
Indien u zich bevindt in de studiezaal en een tafelnummer heeft ontvangen kunt u dit nummer vermelden. Als u geen tafelnummer heeft kunt u tafelnummer 777 laten staan
Vervolgens bevestigt u uw reservering door deze te versturen.
Verwant materiaal
Beschikbaarheid van kopieën
Beschrijving van de series en archiefbestanddelen
- Sociale verzekeringen 1940-2003, 066
  - Het goedkeuren van het besluit van het Arbeidsongeschiktheidsfonds, het Algemeen Arbeidsongeschiktheidsfonds, het Algemeen Werkloosheidsfonds of de Sociale Verzekeringsraad, na 1 januari 1995 het Tijdelijk Instituut voor Coördinatie en Afstemming, na 1 maart 1997 het Landelijk Instituut Sociale Verzekeringen inzake vaststelling van het premiepercentage dan wel het zelf besluiten tot vaststelling van het premiepercentage voor de WAO, de WW en de Algemene arbeidsongeschiktheidswet. 1966-, 517
    Actor: Minister van Sociale Zaken en Werkgelegenheid
    Grondslag: Wet op de arbeidsongeschiktheidsverzekering (Stb. 1966, 84), art. 78.
    Algemene arbeidsongeschiktheidswet (Stb. 1975, 674), art. 76 (buiten werking Stb. 1989, 127).
    Werkloosheidswet (Stb. 1986, 566), art. 116, tweede lid.
    Wet financiering volksverzekeringen (Stb. 1989, 129), art. 11, derde en vierde lid.
    Wet aanpassing uitkeringsregelingen overheveling opslagpremies (Stb. 1989, 127), art. 2.
    Product: Beschikking.
    Datum: 06-05-2002
    - Jaarlijkse vaststelling van premiepercentages voor sociale verzekeringen., 1980-1989; 2; -1.848.4/02.513(1)
  - Het goedkeuren van het besluit van de Sociale Verzekeringsbank dan wel het zelf besluiten tot vaststelling van het premie-percentage voor de AOW, de AWW/Anw en (tot en met 1989) de kinderbijslagverzekeringen. 1956-, 534
    Grondslag: Algemene ouderdomswet (Stb. 1956, 281), art. 28 en 68, gewijzigd (Stb. 1985, 181), art. 39 (buiten werking Stb. 1989, 127).
    Algemene weduwen- en wezenwet (Stb. 1959, 139), art. 42, eerste lid (buiten werking Stb. 1989, 127).
    Algemene kinderbijslagwet (Stb. 1962, 160), art. 24, tweede lid, vernummerd (Stb. 1980, 1), art. 27, tweede lid (buiten werking Stb. 1988, 631).
    Kinderbijslagwet voor loontrekkenden (Stb. 1962, 257), art. 31, derde lid (buiten werking Stb. 1979, 709).
    Wet financiering volksverzekeringen (Stb. 1989, 129), art. 11, eerste en vierde lid.
    Opm.: Wanneer de minister het besluit van de Sociale Verzekeringsbank niet goedkeurde, diende hij zelf het premiepercentage vast te stellen.
    - Jaarlijkse vaststelling van premiepercentages voor sociale verzekeringen., 1980-1989; 2; -1.848.4/02.513(1)
  - Het (bij algemene maatregel van bestuur) vaststellen van regels inzake de verrekening van premies en uitkeringen en inzake de begroting en verdeling van de uitvoeringskosten van de sociale verzekeringen door de uitvoeringsorganen. 1945-1994, 566
    Grondslag: Wet op de Sociale Verzekeringsbank en de Raden van Arbeid (Stb. 1933, 598), art. 17, 18 en 62, gewijzigd (Stb. 1956, 297), art. 12, 13 en 62.
    Invaliditeitswet (Stb. 1913, 205), art. 24.
    Organisatiewet sociale verzekering (Stb. 1952, 344), art. 51, eerste lid. Ouderdomswet 1919 (Stb. 1919, 628), art. 4, derde lid, 6, tweede lid.
    Werkloosheidswet (Stb. 1949, J 423), art. 51, gewijzigd (Stb. 1953, 117), art. 42.
    Kinderbijslagwet voor loontrekkenden (Stb. 1962, 257), art. 34, zesde lid, vernummerd (Stb. 1976, 473), zevende lid (buiten werking Stb. 1979, 709).
    Interimwet invaliditeitsrentetrekkers (Stb. 1962, 534), art. 55.
    Organisatiewet sociale verzekeringen (Stb. 1994, 790), art. 81, eerste lid en 85, eerste lid.
    Organisatiewet sociale verzekeringen 1997 (Stb. 1997, 95), art. 80, vierde lid.
    Product: Besluit van 13 oktober 1934 (Stb. 1934, 547).
    Besluit van 13 oktober 1934 (Stb. 1934, 548).
    Besluit van 22 oktober 1957 (Stb. 1957, 422).
    Regeling toerekening uitvoeringskosten Sociale Verzekeringsraad van de minister van Sociale Zaken en Volksgezondheid van 15 augustus 1969, no. 53374.
    Beschikking verdeling kosten van beheer Sociale Verzekeringsbank (Stcrt. 1957, 213, vervangen Stcrt. 1968, 72, Stcrt. 1980, 135).
    Beschikking verdeling kosten van beheer Raden van Arbeid (Stcrt. 1957, 219, vervangen (Stcrt. 1968, 73, Stcrt. 1980, 50).
    Ministerieel besluit van 7 april 1964, nr. 56432a (Stcrt. 1964, 71).
    Ministerieel besluit van 2 augustus 1978, nr. 171.287 (Stcrt. 1978, 153).
    Regeling toerekening uitvoeringskosten College van Toezicht Sociale Verzekeringen (Stcrt. 1995, 89).
    - Overleg met uitvoeringsorganen en bedrijfsverenigingen over vergoeding voor het verstrekken van medische gegevens door behandelend artsen aan verzekeringsgeneeskundigen voor de sociale verzekering., 1982-1983; 5; -1.848.42/6; pak
  - Het leveren van bijdragen aan de totstandkoming van het nationale beleid van andere ministers, voor zover dit (mede) betrekking heeft op de sociale verzekeringen. 1945-, 2
    Product: Inlichtingen, advies, nota.
    - Wetsontwerp tot wijziging van de inkomstenbelasting en van de loonbelasting alsmede wijziging van de vermogensbelasting (wijziging van de invaliditeitsaftrek)., 1980-1988; 3; -1.848.42/02.582.43(1)
    - Het leveren van bijdragen aan het beleid met betrekking tot de koopkrachthandhaving, met kamervragen., 1980-1989; 1; -1.848.4/02.582.1(5); pak
  - Het voorbereiden van het overleg met en informeren van de Staten-Generaal, voor zover het de sociale verzekeringen betreft. 1945-, 3
    Product: Antwoord op kamervragen, brief aan de Staten-Generaal etc.
    - Het leveren van bijdragen aan het beleid met betrekking tot de koopkrachthandhaving, met kamervragen., 1980-1989; 1; -1.848.4/02.582.1(5); pak
    - Overleg over de AOW-plus problematiek (het netto-netto vraagstuk)., 1981-1984; 4; -1.848.431.5/02.582.42; pak
  - Het (doen) verrichten van onderzoek ten behoeve van de beleidsbepaling inzake sociale verzekeringen. 1945-, 4
    Product: (extern) onderzoeksrapport, onderzoeksopdracht.
    - Commissie Financiering Oudedagsvoorziening (Commissie Drees)., 1986-1989; 7-13
      - Agenda's en verslagen van vergaderingen, 1986-1987, 7; pak
      - Correspondentie van de commissie met derden, 1986-1987, 12
      - Overige vergaderstukken. 1986-1987, 9-11
        - 1986, 9; pak
        - jan. - juni 1987 1987, 10; pak
        - juli - sep. 1987 1987, 11; pak
      - Correspondentie van de voorzitter met de secretaris, 1986-1989, 13